臺灣臺北地方法院民事判決
110年度訴字第5639號
原      告  倪惠兒  
訴訟代理人  朱子慶律師
            江沁澤律師
被      告  曾世豪  

上列當事人間請求返還款項事件，本院於民國110年12月22日言
詞辯論終結，判決如下：
    主  文
一、原告之訴及假執行之聲請均駁回。
二、訴訟費用由原告負擔。
    事實及理由
一、原告主張：
　㈠兩造原為情侶關係，雙方原本準備購買房屋，原告分別於民
    國109年7月17日匯款新臺幣（下同）200萬元、同年月20日
    匯款200萬元、同年月21日匯款100萬元，合計共匯款500萬
    元予被告，約定由被告保管作為購買房屋之基金，而成立消
    費寄託契約，嗣因兩造感情生變未購屋，原告於110年1月28
    日、同年月29日要求被告返還前開500萬元，被告僅於110年
    2月1日匯還50萬元，而拒絕返還餘款，爰依兩造間消費寄託
    法律關係、民法第602條準用第478條規定，提起本件訴訟等
    語。
　㈡並聲明：⒈被告應給付原告450萬元，及自起訴狀繕本送達翌
    日起至清償日止，按週年利率5％計算之利息。⒉願供擔保請
    准宣告假執行。
二、被告辯以：
　㈠兩造交往期間原告有曾另與25歲健身教練發展之不忠誠行為
    ，經被告發現後，原告承認並願給予被告賠償，但認為500
    萬元太多，經被告表示如兩造有繼續和平交往，可以考慮作
    為買房基金，原告嗣同意以500萬元賠償並匯款予被告，是
    該款項為賠償金而非購屋款。被告其後匯款50萬元予原告並
    非還款，實因原告買股票套牢、交割款不夠而請求被告幫忙
    等語。
　㈡並聲明：⒈原告之訴及假執行之聲請均駁回。⒉願供擔保請准
    宣告免為假執行。　　　
三、不爭執事項（見本院卷第134頁，並依判決格式調整文字及
    順序）：
  ㈠原告於109年7月17日匯款200萬元、同年月20日匯款200萬元
    、同年月21日匯款100萬元，合計共匯款500萬元予被告。
  ㈡被告於110年2月1日匯款50萬元予原告。
  ㈢兩造間有如附表所示通訊軟體對話內容。　　　　　
四、本院之判斷：
　㈠按寄託物為代替物時，如約定寄託物之所有權移轉於受寄人
    ，並由受寄人以種類、品質、數量相同之物返還者，為消費
    寄託。自受寄人受領該物時起，準用關於消費借貸之規定，
    民法第602條第1項定有明文。又按當事人主張有利於己之事
    實者，就其事實有舉證之責任，民事訴訟法第277條定有明
    文。民事訴訟如係由原告主張權利者，應先由原告負舉證之
    責，若原告先不能舉證，以證實自己主張之事實為真實，則
    被告就其抗辯事實，即令不能舉證，或其所舉證據尚有疵累
    ，亦應駁回原告之請求（最高法院72年度台上字第4225號判
    決意旨參照）。又主張權利或其他法律效果存在者，應就其
    權利或法律上效果發生之特別要件事實，負舉證責任。故當
    事人主張有金錢消費寄託關係存在，須就其發生所須具備之
    特別要件即金錢之移轉占有及寄託意思表示互相一致負舉證
    之責任；蓋當事人移轉金錢占有之原因容有多端，或為買賣
    ，或為贈與，或為借貸或為其他之法律關係，尚不得僅以金
    錢之移轉占有，即可推論授受金錢之雙方間當然有消費寄託
    關係存在。倘僅證明有金錢之移轉占有，而未證明該雙方當
    事人有寄託意思表示互相一致者，仍不能認為其已成立消費
    寄託關係。又一般私人將金錢匯入他人在金融機關所開設之
    帳戶內，與乙種活期存款戶與金融機關之間為消費寄託關係
    性質上尚非相同，如不能證明該二人間有金錢寄託意思表示
    互相一致者，仍不能謂其有金錢之消費寄託關係存在（最高
    法院99年度台上字第2034號判決意旨參照）。
　㈡原告主張兩造間存在消費寄託關係，為被告所否認，參照前
    開說明，自應由原告負舉證之責。原告固主張兩造曾討論一
    起買房之事，被告表示要原告先匯款，原告始於109年7月17
    日至同年月21日匯款共500萬元云云，並提出匯款前之如附
    表編號1所示對話內容為證，惟該對話內容僅顯示原告單方
    表示其決定一起去買房，被告則要求原告先匯款，至該款項
    之用途是否確係用於購屋、兩造是否有金錢寄託意思表示合
    致等節，仍屬未明。復觀諸如附表編號4所示對話內容，原
    告於匯款共500萬元2日後即109年7月23日，向被告表示其曾
    於昨日（即109年7月22日）詢問500萬元能否當兩造日後購
    屋之基金，被告回覆「再說」，致原告認為被告態度不好等
    語，可知原告於匯款後尚有詢問被告該款項得否作為購屋之
    用等行為，益顯兩造於匯款前並未明確約定該節，原告始須
    於匯款後再為上開徵詢之舉。至如附表編號8所示對話內容
    ，被告固曾向原告表示500萬元為當初講好買賣的基金等語
    ，惟由該內容無法知悉被告所指之「當初」時點為何時，且
    對照如附表編號2至7所示對話內容，可知被告自始均一致陳
    稱該款項為賠償金，如兩造平和持續交往得考慮用以購屋等
    節，足推認被告並非單純受寄託而對該款項用途具有決定權
    限，復原告亦無法提出證據證明兩造曾有被告須返還該款項
    之合意，則原告主張兩造約定該款項為購屋基金而成立消費
    寄託契約云云，本屬無據。
　㈢又參照如附表編號2至6所示對話內容，足見原告亦肯認該500
    萬元款項係因其有不忠誠行為而應被告要求所給付，此觀原
    告數次陳稱：「說實在的如果說我做了這件事情傷你的心ㄟ
    ，你跟我要5,000,000的事情也真的傷了我的心」、「所以
    我想你若說我欠你對不起你，那我想你跟我要錢的這件事也
    算扯平」、「我用5,000,000換一個人來對我下半輩子嗎」
    、「所以說嘛我就說我是全世界最笨的傻子付了錢還要讓人
    家說這種話。5,000,000耶。可悲可笑。自己覺得有多愛你
    才付給你這筆錢換來你這種態度」、「我沒有覺得我對不起
    你，我是覺得我依然愛你才這樣對你。這世界上劈腿外遇的
    人多得是有人需要負擔這麼大嗎？」、「你說你拿了5,000,
    000什麼事情都不說你現在在講這個事情。那請你把錢還給
    我」、「別人劈腿你有要他們付5,000,000嗎」等語自明，
    亦徵原告所稱匯款目的係購屋基金云云，洵非實在。再被告
    固於110年2月1日匯款50萬元予原告，惟被告辯稱係為幫助
    原告始匯款而非還款等情，亦有如附表編號7所示對話內容
    可佐，堪認原告確曾以遭股票套牢急需交割款為由要求被告
    幫忙，則亦無法由被告上開匯款之舉，推認兩造間存有消費
    寄託關係。原告既無法舉證證明寄託意思表示互相一致，則
    其依兩造間消費寄託法律關係、民法第602條準用第478條規
    定，請求被告給付450萬元本息，即無理由。
五、結論：
　　原告未能證明兩造成立消費寄託契約，則其依兩造間消費寄
    託法律關係、民法第602條準用第478條規定，請求被告給付
    450萬元本息，為無理由，應予駁回。原告之訴既經駁回，
    其假執行之聲請亦失所據，應併予駁回。
六、本件事證已臻明確，兩造其餘攻防方法及所用證據，經斟酌
    後認均不足以影響本判決之結果，爰不逐一論列，附此敘明
    。
七、訴訟費用負擔之依據：民事訴訟法第78條。
中　　華　　民　　國　　111 　年　　1 　　月　　14　　日
　　　　　　　　　民事第九庭  法　官　　梁夢迪
以上正本係照原本作成。
如對本判決上訴，須於判決送達後20日內向本院提出上訴狀。如
委任律師提起上訴者，應一併繳納上訴審裁判費。
中　　華　　民　　國　　111 　年　　1 　　月　　14　　日
                              書記官　　石勝尹
附表：　　　　　　　　　　　　　　　　
編號 日期（民國） 對話內容 出處 1 109年7月15日 原告：我已經決定了呀。我們就一起去買房。 被告：你先匯款。 原告：住在那我們都有陰影。我明天去設你的帳 　　　號為約定。我就可以app轉。 被告：等待你的決心。 原告：我今天就跟你說了。 被告：等你行動。 本院卷第141頁 2 109年7月17日 原告：說實在的如果說我做了這件事情傷你的心 　　　ㄟ，你跟我要5,000,000的事情也真的傷 　　　了我的心。你數學比我好你算一算我跟你 　　　在一起有花在我身上5,000,000嗎？不可 　　　能的事情，除了你送過我幾隻手機是真的 　　　超過上萬塊的價值，你平常買送給我的衣 　　　服鞋子我從來不會是買高檔貨的，貴的東 　　　西我都是自己買。出國渡假旅遊說實在的 　　　你也不是讓我一個人去都是我們一起進 　　　行，你也有吃有住，除了日本巴里島的飯 　　　店是擬（應係「你」之誤寫）出的之外其 　　　他出國旅遊的費用我也都是自理，是吧！ 　　　要用金錢來痕（應係「衡」之誤寫）量的 　　　話，我比伴遊小姐似乎還便宜。做醫美手 　　　術的這些費用我也沒讓你出過任何一毛 　　　錢。所以我想你若說我欠你對不起你，那 　　　我想你跟我要錢的這件事也算扯平。我們 　　　兩個現在誰也不欠誰。對我來說心裡面是 　　　這樣子認為的。 被告：這是心理的補償，不是吃喝玩樂買東西的 　　　錢。我對你是當作要娶回家的公主，不是 　　　嗎？ 原告：但是你心裡的補償你用金錢來痕（應係 　　　「衡」之誤寫）量。你開了一個天價。 被告：這是讓我們雙方可以平和的過下半輩子的 　　　建議。 原告：我用5,000,000換一個人來對我下半輩子 　　　嗎。給你200坪無懼的你也真是有夠狠 　　　的。 被告：本來是不需要的。本來你可以無限的享受 　　　我對你的好。 原告：現在呢？給你500能找回真,心？ 被告：我們雙方要共同經營才會有。我對你一向 　　　真心，是你劈腿，要找回的是你的心。 原告：我的心沒有變過。所以我早就回正軌，只 　　　是說出實情傷你的心，現在需要找回你的 　　　初心。 被告：沒有變，那怎麼會跟Daniel上床？ 原告：我就說，你仍是會提。 被告：是你要提你沒變心，當然是有變心才會發 　　　生。這對我是丟臉、傷心的事，最好都不 　　　要再提。你不要起個頭，我就不會提。你 　　　起了頭，我就會回應，所以不要提也是你 　　　我都要做到的。 本院卷第99頁 3 109年7月21日 原告：我會（應係「匯」之誤寫）1,000,000進 　　　去了。所以你應該已經收到5,000,000。 　　　你要開個證明喔。 被告：匯款收到了。要什麼樣的證明你寫我簽 　　　名。 原告：你那天說的啊。500萬要什麼用途。 被告：對我來說是精神上的補償，你承諾的保 　　　證，如果你有遵守承諾，我們平和的走下 　　　去，可以當作未來購屋的基金。 本院卷第101頁 4 109年7月23日 原告：我轉給你500你什麼也說的就像石沉大海 　　　一樣。 被告：那是你劈腿Daniel的懲罰，但不是說你就 　　　可以繼續囂張。 原告：我必須說你提出要我給你5,000,000這件 　　　事情我也是夠心寒所以我覺得我們兩個基 　　　本上是扯平。尤其你昨天還回我說。我問 　　　這個錢是不是可以當我們以後買房子的共 　　　同基金你居然回我說我再說。你對我態度 　　　並不好。我也是在忍。我認為k才是最大 　　　贏家。我什麼都沒有。錢沒有你的也不愛 　　　我了。 被告：對我來說是精神上的補償，你承諾的保 　　　證，如果你有遵守承諾，我們平和的走下 　　　去，可以當作未來購屋的基金。之前我就 　　　說的很清楚了。 本院卷第103頁 5 109年7月23日至同年月24日 原告：你現在的態度，我已心寒……我認了，你 　　　昨天對我冷淡，今天又對我言語傷害。 被告：我昨天那有對你冷淡？ 原告：有。 被告：你說看看。 原告：沒有什麼好說，我自己有數。500萬我當 　　　自己遇到騙子吧。我就是傻、笨。 被告：我昨天對你很好。 原告：你的反應並不熱情。 被告：什麼反應？ 原告：什麼都不用說了……我認了啦！ 被告：我也希望你真的認了。不要再起風波。你 　　　說停了的事、真的停了。 原告：我認了你對我的情，我放棄了。錢你也拿 　　　了。你還要一直講。 被告：我對你的情到現在沒變。但你變了的心， 　　　我希望你能轉回來。不要以為付了錢，可 　　　以繼續你對我囂張的態度。 原告：所以說嘛我就說我是全世界最笨的傻子付 　　　了錢還要讓人家說這種話。5,000,000 　　　耶。可悲可笑。自己覺得有多愛你才付給 　　　你這筆錢換來你這種態度。沒憑沒據的。 　　　你要我給你我就給你。 被告：因為你覺得你對不起我。 原告：我沒有覺得我對不起你，我是覺得我依然 　　　愛你才這樣對你。這世界上劈腿外遇的人 　　　多得是有人需要負擔這麼大嗎？是你自己 　　　因為要跟K離婚才放棄那麼多的。你把你 　　　對她的的不滿對她的那些不平發洩在我身 　　　上。我早就想告訴你。你說你什麼都沒了 　　　你不平衡。所以你要跟我要錢。那你回去 　　　跟她在一起呀。我明天就打電話跟她說。 被告：我也希望你是愛我，你要用行動、時間讓 　　　我感覺到。 原告：你拿了我的5,000,000現在要回去跟她在 　　　一起。 被告：500對我不是什麼數目。無法讓我不傷心 　　　的。還要加上你現在、未來對我的態度， 　　　才能平覆（應係「復」之誤寫）我的心 　　　情。 原告：既然講的那麼偉大那幹嘛還要跟我拿5,00 　　　0,000。你知道那5,000,000對我來說有多 　　　重要。真是。 被告：當然要，要不然你不會在意這件事。 原告：算了啦，我認了……。 本院卷第105頁 6 109年7月23日至同年月24日 原告：我明天就打電話去跟你的前妻說我給你了 　　　5,000,000請他好好照顧你可以吧。可悲 　　　可笑。 被告：一直用高壓態度催我寫論文，一邊不理會 　　　我對你和Daniel的曖昧質疑、連續火熱上 　　　床半年。這不是沒有把我放在眼裡嗎？ 原告：你不要亂七八糟的亂指控。你說你拿了5, 　　　000,000什麼事情都不說你現在在講這個 　　　事情。那請你把錢還給我。 被告：這是事實發生的情況不是嗎？ 原告：你說話根本就不算話。你憑什麼要跟我拿 　　　錢。所以你根本就不是君子。你自己說了 　　　給了你錢你絕口不提。 被告：是你要先提的。 原告：結果你現在呢每天都在講。請你把錢還給 　　　我。 被告：我昨天沒說一句。今天也沒說，直到剛才 　　　你自己先提。 原告：你根本就是王八蛋莫名其妙我什麼也沒說 　　　是你自己先提的。好吧你要說什麼你就盡 　　　量說吧錢還我可以吧。Please。 被告：那是你付的罰款。 原告：好，我認清你。我就是笨。 被告：那是給我們兩個共同的機會。 原告：我付給你5,000,000的時候我就知道這最 　　　後有可能就是一場空。 被告：可以平和的走下去。 原告：我覺得我真的證明了這一切。什麼叫做平 　　　和走下去好那都是你冠冕堂皇的話。 被告：但需要兩個人共同努力。 原告：K背著你去跟小學校長出軌的事情你有叫 　　　他付5,000,000嗎？A跟日本人出去出軌的 　　　事情你有教他們付5,000,000嗎？ 被告：你不能再用囂張的態度對我。 原告：你憑什麼叫我付你5,000,000。 被告：你劈腿Dnniel。 原告：是你口口聲聲說愛我還要我對你這樣。別 　　　人劈腿你有要他們付5,000,000嗎。 本院卷第107頁 7 110年1月28日至同年月29日 原告：我這兩天股市套牢還要去跟人家借錢。我 　　　進場買到高點。套牢。現在現金不夠。 被告：過年前可能都會跌。 原告：已經套牢。來不及了。 被告：那也沒辦法了。 原告：你什麼時候還我錢。 被告：我沒有欠你錢。 原告：請問這＄500萬是你的錢？ 被告：那是你給我的賠償金。 原告：明天股票交割沒錢。你都不幫忙。我也是 　　　看清你了。 被告：沒有錢交割就買股票。不合邏輯。 原告：你怎麼可以如此狠心。我真的只剩下這些 　　　現金，你真的就是這樣對我？我現在被套 　　　牢你當然可以說你可以賣掉它認賠呀。是 　　　不是就跟我會給你5,000,000一樣我就認 　　　賠。然後我們就永遠不在一起了呢！我還 　　　要繳信用卡帳單。你就這樣放任不管我？ 本院卷第115至117頁 8 110年1月29日 原告：我不和你聯絡你就疑神疑鬼。或是你只是 　　　想貪圖我的＄500萬故意一直吵架……吵 　　　到我不理你。而你其實這段時間是在和別 　　　人交往。如果用我的錢去養別人夠沒品 　　　的。 被告：我一直低調的跟你說那是我們當初講好買 　　　房的基金。 原告：結果要去看房你又後悔，說什麼我篡改事 　　　實，是你沒有履行承諾耶。 被告：是你又要加碼去買新板特區。 原告：什麼叫加碼。 本院卷第23頁